【裁判字號】    99,台上,7159
【裁判日期】    991118
【裁判案由】    違反毒品危害防制條例
【裁判全文】
最高法院刑事判決            九十九年度台上字第七一五九號
上  訴  人  林國能
上列上訴人因違反毒品危害防制條例案件，不服台灣高等法院中
華民國九十九年八月十八日第二審判決（九十九年度上訴字第二
四二九號，起訴案號：台灣板橋地方法院檢察署九十九年度撤緩
毒偵字第二、三號，九十九年度毒偵字第一八八五、二三九七號
），提起上訴，本院判決如下：
    主  文
上訴駁回。
    理  由
一、施用第一級毒品部分：
按刑事訴訟法第三百七十七條規定，上訴於第三審法院，非以判
決違背法令為理由，不得為之。是提起第三審上訴，應以原判決
違背法令為理由，係屬法定要件。如果上訴理由書狀並未具體指
摘原判決有何違法，自應認其上訴為違背法律上之程式，予以駁
回。本件原審以上訴人林國能不服第一審關於論以施用第一級毒
品四罪（均累犯）罪刑部分之判決，提起第二審上訴，未具體指
摘第一審判決有何違法，不合法律上程式，而從程序上予以駁回
。上訴人不服，提起第三審上訴；惟第三審上訴是否以原判決違
背法令為理由，屬於形式審查之範圍，而上訴人之上訴意旨，僅
泛稱: 上訴人所施用之第一級毒品海洛因，乃具有成癮性，本就
不易戒斷，且上訴人係以正當途徑所賺取之金錢購買毒品，所為
又屬自戕之行為，並未傷害他人，犯罪後復已坦承不諱，請詳查
審酌云云，並未依據卷內資料，具體指摘原判決有如何違背法令
之情形，難謂已具備首揭得為第三審上訴理由之法定形式要件，
其關於施用第一級毒品部分之上訴違背法律上之程式，應予駁回
。
二、施用第二級毒品部分：
按上訴得對於判決之一部為之，未聲明為一部者，視為全部上訴
，刑事訴訟法第三百四十八條第一項定有明文。上訴人對原判決
不服，提起上訴，未聲明為一部上訴，依前揭規定，應視為全部
上訴（即施用第二級毒品部分，亦已上訴）。查刑事訴訟法第三
百七十六條所列各罪之案件，經第二審判決者，不得上訴於第三
審法院，為該法條所明定。本件關於施用第二級毒品部分，第一
審係依毒品危害防制條例第十條第二項論處上訴人施用第二級毒
品四罪（均累犯）罪刑，上訴人提起上訴，經原審以不合法予以
駁回，核屬刑事訴訟法第三百七十六條第一款之案件。依前開說
明，既經第二審判決，自不得上訴於第三審法院，上訴人就此部
分猶提起上訴，顯為法所不許，亦應予駁回。
據上論結，應依刑事訴訟法第三百九十五條前段，判決如主文。
中    華    民    國  九十九  年   十一   月   十八   日
                      最高法院刑事第五庭
                          審判長法官  謝  俊  雄  
                                法官  陳  世  雄  
                                法官  魏  新  和  
                                法官  徐  文  亮  
                                法官  吳  信  銘  
本件正本證明與原本無異
                                      書  記  官  
中    華    民    國  九十九  年   十一   月  二十三  日
                                                      ｖ

司法院資訊處製作；財團法人民間司法改革基金會備份。
